臺灣新竹地方法院刑事宣示判決筆錄
109年度訴字第946號
公  訴  人  臺灣新竹地方檢察署檢察官
被      告  陳雅新

                    住○○市○○區○○路○段000巷0號0樓0B0室
上列被告因違反臺灣地區與大陸地區人民關係條例等案件，經檢
察官提起公訴（109年度偵緝字第621號）後，聲請本院改依協商
程序而為判決，於中華民國109年12月30日上午11時在本院刑事
第十四法庭宣示判決，出席職員如下：
                                    審判長法  官  王子謙
                                          書記官  廖宜君
                                          通  譯  黃雅婷
法官起立朗讀判決主文、犯罪事實要旨、處罰條文，及告以上訴
限制、期間並提出上訴狀之法院，且諭知記載其內容：
一、主  文：
    陳雅新犯如附表二編號1至5所示之罪，主文及宣告刑如附表
    二編號1至5所載。不得易科罰金部分，應執行有期徒刑壹年
    參月。均緩刑肆年，並應於本案判決確定後壹年內向公庫支
    付新臺幣貳拾萬元。
二、犯罪事實要旨：
（一）陳雅新、「陳言娟」（陳雅新之表姐，真實姓名年籍不詳
      ）及李欽圳均明知陳雅新並無與李欽圳結婚之真意，竟基
      於使公務員登載不實之犯意聯絡，以假結婚之方式，先由
      「陳言娟」安排李欽圳至大陸地區與陳雅新登記結婚，待
      李欽圳返國後，復由其代理陳雅新向內政部移民署（下稱
      移民署）申請准許入境團聚，使不知情之移民署承辦人員
      於實質審查後，誤信陳雅新之婚姻關係為真實，而准許陳
      雅新入境臺灣地區，陳雅新入境後，旋於民國100年3月31
      日，與李欽圳前往新竹○○○○○○○○申辦結婚登記，使不知情
      之戶政事務所人員於形式審核後，將其等前揭不實婚姻狀
      況登載於職務上所掌之戶政資料上，足以生損害於新竹○○
      ○○○○○○對於戶政資料管理之正確性。
（二）陳雅新、曾翊沛及陳繼正均明知大陸地區人民非經主管機
      關許可，不得非法進入臺灣地區，竟基於使大陸地區人民
      非法進入臺灣地區及使公務員登載不實之犯意聯絡，以假
      結婚之方式，先由曾翊沛安排陳繼正至大陸地區，與陳雅
      新引介、僅具使公務員登載不實犯意聯絡之翁秀姍登記結
      婚，待陳繼正返國後，復由其代理翁秀姍於101年1月11日
      向移民署申請准許入境團聚，使不知情之移民署承辦人員
      於實質審查後，誤信翁秀姍之婚姻關係為真實，而101年2
      月23日准許翁秀姍入境臺灣地區，翁秀姍於101年4月19日
      入境，並於101年5月16日，與陳繼正前往新竹○○○○○○○○申
      辦結婚登記，使不知情之戶政事務所人員於形式審核後，
      將其等前揭不實婚姻狀況登載於職務上所掌之戶政資料上
      ，足以生損害於新竹○○○○○○○○對於戶政資料管理之正確性
      。
（三）陳雅新與附表一所示之仲介、臺灣人頭均明知大陸地區人
      民非經主管機關許可，不得非法進入臺灣地區，竟基於使
      大陸地區人民非法進入臺灣地區之犯意聯絡，以假結婚之
      方式，先由仲介安排附表一所示之臺灣人頭至大陸地區，
      與陳雅新引介之大陸配偶登記結婚，待臺灣人頭返國後，
      復由其等於附表一所示時間，代理大陸配偶向移民署申請
      准許入境團聚，惟因其等於接受移民署人員面談過程遭懷
      疑婚姻狀況不實而駁回申請，其等之大陸配偶遂未能順利
      入境。
三、處罰條文：
    臺灣地區與大陸地區人民關係條例第79條第1項、第4項，刑
    法第11條前段、第25條第2項、第28條、第59條、第214條、
    第41條第1項前段、第74條第1項第1款、第2項第4款。
四、協商判決除有刑事訴訟法第455條之4第1項第1款於本訊問程
    序終結前，被告撤銷協商合意或檢察官撤回協商聲請者；第
    2款被告協商之意思非出於自由意志者；第4款被告所犯之罪
    非第455條之2第1項所定得以協商判決者；第6款被告有其他
    較重之裁判上一罪之犯罪事實者；第7款法院認應諭知免刑
    或免訴、不受理者情形之一，及違反同條第2項「法院應於
    協商合意範圍內為判決；法院為協商判決所科之刑，以宣告
    緩刑或2年以下有期徒刑、拘役或罰金為限」之規定者外，
    檢察官與被告均不得上訴。
五、如有前項得上訴之情形，得自收受宣示判決筆錄送達之日起
    20日內，向本院提出上訴書狀，上訴於第二審法院。　　
中　　華　　民　　國　　109 　年　　12　　月　　30　　日
                刑事第六庭書  記  官  廖宜君
                          審判長法官  王子謙
以上筆錄正本係照原本作成。　　　　　　　　　　　　　
中　　華　　民　　國　　109 　年　　12　　月　　30　　日
                          書  記  官  廖宜君       
附錄本案論罪科刑法條全文：
刑法第214條
明知為不實之事項，而使公務員登載於職務上所掌之公文書，足
以生損害於公眾或他人者，處三年以下有期徒刑、拘役或一萬五
千元以下罰金。

臺灣地區與大陸地區人民關係條例第79條
違反第十五條第一款規定者，處一年以上七年以下有期徒刑，得
併科新臺幣一百萬元以下罰金。
意圖營利而犯前項之罪者，處三年以上十年以下有期徒刑，得併
科新臺幣五百萬元以下罰金。
前二項之首謀者，處五年以上有期徒刑，得併科新臺幣一千萬元
以下罰金。
前三項之未遂犯罰之。
中華民國船舶、航空器或其他運輸工具所有人、營運人或船長、
機長、其他運輸工具駕駛人違反第十五條第一款規定者，主管機
關得處該中華民國船舶、航空器或其他運輸工具一定期間之停航
，或廢止其有關證照，並得停止或廢止該船長、機長或駕駛人之
職業證照或資格。
中華民國船舶、航空器或其他運輸工具所有人，有第一項至第四
項之行為或因其故意、重大過失致使第三人以其船舶、航空器或
其他運輸工具從事第一項至第四項之行為，且該行為係以運送大
陸地區人民非法進入臺灣地區為主要目的者，主管機關得沒入該
船舶、航空器或其他運輸工具。所有人明知該船舶、航空器或其
他運輸工具得沒入，為規避沒入之裁處而取得所有權者，亦同。
前項情形，如該船舶、航空器或其他運輸工具無相關主管機關得
予沒入時，得由查獲機關沒入之。

附表一：
編號 仲介 台灣人頭姓    名 大陸配偶姓    名 於大陸地區登記結婚 臺灣人頭返台時間 申請入境團聚時間 1 曾翊沛 封忠明 翁秀金 101年4月12日 101年4月16日 101 年11月21日       102年2月8日 2 葉旭超 吳瑞寶 余巧恩 103年6月27日 103年6月30日 103 年11月19日 3  葉大慶 阮細平 103 年11月24日 103 年11月26日 103 年12月18日 


附表二：
編號 犯罪事實 主文及宣告刑 1 犯罪事實要旨（一） 陳雅新共同犯使公務員登載不實罪，處有期徒刑陸月，如易科罰金，以新臺幣壹仟元折算壹日。 2 犯罪事實要旨（二） 陳雅新共同犯臺灣地區與大陸地區人民關係條例第七十九條第一項之使大陸地區人民非法進入臺灣地區罪，處有期徒刑陸月。 3 犯罪事實要旨（三）即附表一編號1 陳雅新共同犯臺灣地區與大陸地區人民關係條例第七十九條第四項、第一項之使大陸地區人民非法進入臺灣地區未遂罪，處有期徒刑肆月。 4 犯罪事實要旨（三）即附表一編號2 陳雅新共同犯臺灣地區與大陸地區人民關係條例第七十九條第四項、第一項之使大陸地區人民非法進入臺灣地區未遂罪，處有期徒刑肆月。 5 犯罪事實要旨（三）即附表一編號3 陳雅新共同犯臺灣地區與大陸地區人民關係條例第七十九條第四項、第一項之使大陸地區人民非法進入臺灣地區未遂罪，處有期徒刑參月。